【裁判字號】    92,交聲,636
【裁判日期】    920731
【裁判案由】    違反道路交通管理處罰條例聲明異議
【裁判全文】
臺灣臺北地方法院交通件裁定                      九十二年度交聲字第六三六號
    原處分機關  臺北市交通事件裁決所
    異  議  人
    即受處分人  甲○○
右列異議人即受處分人因違反道路交通管理處罰條例案件，對於臺北市交通事件裁決
所中華民國九十二年五月十四日所為之處分（原處分案號：北市裁三字第裁二二－Ｃ
00000000號），聲明異議，本院裁定如左：
    主  文
異議駁回。
    理  由
一、按設有禁止停車標誌、標線之處所不得停車，道路交通安全規則第一百十二條第
    一項第四款定有明文，再如汽車駕駛人在設有禁止停車標誌、標線之處所停車者
    ，處新臺幣（下同）六百元以上一千二百元以下罰鍰，道路交通管理處罰條例第
    五十六條第一項第四款定有明文。
二、本件原處分機關認異議人即受處分人甲○○所有Ｇ六－三六一號牌營業小客車，
    於民國九十二年四月二日下午八時許，停放在臺北縣板橋市○○街設有禁止停車
    標線之路段上，經臺北縣政府警察局板橋分局之警員以拍照方式存證，並以受處
    分人有違反道路交通管理處罰條例第五十六條第一項第四款之行為逕行舉發，嗣
    受處分人於舉發通知單上所載應到案日期前向原處分機關提出申訴，經原處分機
    關請舉發單位調查結果，仍認受處分人有前述違規行為，原處分機關乃於九十二
    年五月十四日，依道路交通管理處罰條例第五十六條第一項第四款及違反道路交
    通管理事件統一裁罰基準表之規定，裁處受處分人九百元罰鍰。
三、受處分人聲明異議理由如附件聲明異議狀所載。經查，受處分人所有之前揭號牌
    營業小客車，有於右揭日期停放在右揭劃設有黃色實線表示禁止停車之路段乙節
    ，為受處分人所不爭執，並有違規舉發照片影本二張及違規查詢報表一份在卷足
    憑，是前情要可認定，又道路交通標誌標線號誌設置規則第一百六十八條第四項
    規定：本標線（指禁止停車線）禁止時間為每日上午七時至晚間八時，如有延長
    或縮短之必要時，應以標誌及附牌標示之。而受處分人自承：此地下午八時以後
    可停車，伊停車時間超過下午八時等語（見聲明異議狀所載），參以舉發員警陳
    世光出具之答辯報告書記載：伊於九十二年四月二日擔服拖吊勤務，於二十時零
    分許行經板橋市○○街，見營業小客車Ｇ六─三六一違規於黃線停車等情，足徵
    受處分人於當日下午八時之前即禁止時間內，即將其所有之前揭號牌營業小客車
    停放於該處，是受處分人異議之理由要無可採，本件事證明確，其違規行為堪以
    認定。
四、綜上所述，受處分人所有之上開號牌營業小客車確有在禁止時間內於劃設有黃色
    實線表示禁止停車之路段違規停車之行為，是原處分機關依前揭道路交通管理處
    罰條例第五十六條第一項第一款及道路交通管理事件統一裁罰基準表之規定，裁
    處受處分人罰鍰九百元，核無違誤，本件受處分人之異議為無理由，自應將其異
    議駁回。
據上論斷，應依道路交通案件處理辦法第十九條，裁定如主文。
中      華      民      國    九十二    年     七     月      三十一    日
                                      臺灣臺北地方法院交通法庭
                                          法  官  陳  嘉  琪
右正本證明與原本無異
如不服本裁定應於送達後五日內向本院提出抗告狀
                                          書記官    林  素  霜
中      華      民      國    九十二    年     八     月       四       日


司法院資訊處製作；財團法人民間司法改革基金會備份。
